臺灣高等法院臺中分院刑事判決
110年度上訴字第1736號
上  訴  人  
即  被  告  羅炫政


                
選任辯護人  趙佑全律師（法扶）
上列上訴人因毒品危害防制條例案件，不服臺灣苗栗地方法院11
0年度訴字第20號中華民國110年5月13日第一審判決（起訴案號
：臺灣苗栗地方檢察署109年度偵字第7435號），提起上訴，本
院判決如下：
    主  文
上訴駁回。
    事  實
一、羅炫政明知海洛因、甲基安非他命分別係毒品危害防制條例
    第2 條第2 項第1 款、第2 款所列管之第一級及第二級毒品
    ，不得非法持有、販賣，竟仍為下列之行為：
 ㈠基於意圖營利而販賣第一級毒品海洛因之犯意，於如附表編號
   1所示之時間、地點，以如附表編號1所示之交易方式，販賣
   如附表編號1所示數量及價格之海洛因予徐○先以牟利。
 ㈡基於意圖營利而販賣第二級毒品甲基安非他命之犯意，分別於
    附表編號2 至14所示之時間、地點，以如附表編號2 至14所
    示之交易方式，販賣如附表編號2至14所示數量及價格之甲
    基安非他命予徐○雄等人以牟利。
二、嗣經警依法對羅炫政所持用之門號0000000000號行動電話執
    行通訊監察，因而循線查獲上情。
三、案經苗栗縣警察局頭份分局報請臺灣苗栗地方檢察署檢察官
    偵查後起訴。 
    理  由
一、證據能力部分：關於下述本判決所引用被告以外之人於審判
    外之陳述（含言詞及書面）雖屬傳聞之證據，惟檢察官、上
    訴人即被告羅炫政（下稱被告）及其辯護人，知有刑事訴訟
    法第159條第1項不得為證據之情形，仍於本院均未爭執該等
    證據能力，且經本院審理時當庭直接提示而為合法之調查，
    檢察官、被告及其辯護人亦均未於言詞辯論終結前聲明異議
    ，本院審酌前開證據作成或取得之狀況，並無非法或不當取
    證之情事，故認為適當而均得以作為證據，是前開證據依刑
    事訴訟法第159條之5之規定，均具有證據能力。
二、認定犯罪事實所憑之證據及理由：
　㈠上揭事實，業據被告於原審及本院審理時均坦承不諱（見原
    審卷第63至66、85至94頁，本院卷第127至132頁），核與證
    人陳○君、彭○偉、徐○雄、林○偉、徐○先於警詢及偵查中之
    證述相符（見109年度偵字第7435號卷一第181至193、217至
    227、257至287頁，109年度偵字第7435號卷二第3至39、107
    至119頁，109年度偵字第7435號資料1冊第21至22、51至52
    、103至106、167至170、203至205頁），且其等所述並與如
    附表編號1至14所示之通聯譯文內容相符，並有原審109年聲
    監字第44號、109年聲監續字第71號通訊監察書及電話附表
    、證人陳○君、彭○偉、徐○雄、林○偉、徐○先出具之指認犯
    罪嫌疑人紀錄表、陳○君持用之門號0000000000號電話查詢
    資料、彭○偉持用之門號0000000000號電話查詢資料、徐○雄
    持用之門號0000000000號電話查詢資料、林○偉持用之門號0
    000000000號電話查詢資料、徐○先持用之門號0000000000號
    電話查詢資料各1份等（見109年度偵字第7435號卷一第123
    至155、157至163、197至201、203、229至233、247、303至
    309頁，109年度偵字第7435號卷二第43至47、101、123至12
    9頁）附卷可憑。足認被告之自白與事實相符，應堪採信。
　㈡又我國查緝販賣毒品海洛因、甲基安非他命執法甚嚴，對於
    販賣毒品者尤科以重度刑責；又販賣毒品既係違法行為，當
    非可公然為之，亦無公定價格，且容易分裝並增減份量，而
    每次買賣之價量，可能隨時依雙方關係深淺、資力、需求量
    及對行情之認知、來源是否充裕、查緝是否嚴謹、購買者被
    查獲時供述購買對象之可能風險之評估等情形，而異其標準
    ，非可一概而論；販賣之利得，除被告坦承犯行或價量俱臻
    明確外，委難察得實情，販賣之人從價差或量差中牟利之方
    式雖異，其意圖營利之販賣行為則同一。是以因毒品量微價
    高，取得不易，販賣者率有暴利可圖，苟非意圖販賣營利，
    一般人焉有可能甘冒重度刑責而提供海洛因、甲基安非他命
    予他人。被告與附表編號1 至14所示之交易對象即證人徐○
    先、陳○君、彭○偉、徐○雄、林○偉等5 人間並無特別之
    親屬情誼，又無其他利害關係，且上開證人等均證述向被告
    購買海洛因、甲基安非他命時，有交付金錢或用以抵償債務
    而屬有償之行為；且被告於原審審理中自承略稱：販賣一包
    第二級毒品利潤約新臺幣（下同）300 元、販賣一包第一級
    毒品利潤約200 至300 元等語（見原審卷第64頁），審酌被
    告上開陳述及參酌本案被告販賣第一級毒品、第二級毒品之
    交易金額，足認被告販賣第一級毒品、第二級毒品確實有相
    當利潤可圖，顯係基於營利之意圖，而為如附表編號1 至14
    所示1 次販賣海洛因、13次販賣甲基安非他命毒品，即堪認
    定。
　㈢綜上所述，本案事證已臻明確，被告上開犯行均堪以認定，
    應予依法論科。　
三、論罪：
  ㈠新舊法比較：
    被告行為後，毒品危害防制條例業經總統於109 年1 月15日
    以華總一義字第10900004091 號令修正公布。修正前毒品危
    害防制條例第4 條第1 項、第2 項規定：「（第1 項）製造
    、運輸、販賣第一級毒品者，處死刑或無期徒刑；處無期徒
    刑者，得併科新臺幣2 千萬元以下罰金。（第2 項）製造、
    運輸、販賣第二級毒品者，處無期徒刑或7 年以上有期徒刑
    ，得併科新臺幣1 千萬元以下罰金。」，修正後毒品危害防
    制條例第4 條第1 項、第2 項則規定：「（第1 項）製造、
    運輸、販賣第一級毒品者，處死刑或無期徒刑；處無期徒刑
    者，得併科新臺幣3 千萬元以下罰金。（第2 項）製造、運
    輸、販賣第二級毒品者，處無期徒刑或10年以上有期徒刑，
    得併科新臺幣1 千五百萬元以下罰金。」；又修正前毒品危
    害防制條例第17條第2 項規定：「犯第4 條至第8 條之罪於
    偵查及審判中均自白者，減輕其刑。」，修正後毒品危害防
    制條例第17條第2 項則規定：「犯第4 條至第8 條之罪於偵
    查及歷次審判中均自白者，減輕其刑。」，經依刑法第2 條
    第1 項所定：「行為後法律有變更者，適用行為時之法律。
    但行為後之法律有利於行為人者，適用最有利於行為人之法
    律。」之規定而為新、舊法之比較後，因上開修正後之毒品
    危害防制條例相關規定並未較有利於被告，故被告本案所為
    販賣第一級毒品及第二級毒品之行為，應適用修正前毒品危
    害防制條例之規定。
  ㈡核被告如附表編號1所為，係犯修正前毒品危害防制條例第4 
    條第1 項之販賣第一級毒品罪；就如附表編號2 至14所為，
    均係犯修正前毒品危害防制條例第4 條第2 項之販賣第二級
    毒品罪。被告於販賣第一級毒品海洛因、第二級毒品甲基安
    非他命前持有第一級毒品海洛因、第二級毒品甲基安非他命
    之犯行，分別為其各次販賣之高度行為所吸收，均不另論罪
    。
  ㈢被告如附表編號1 所示1 次販賣第一級毒品海洛因、如附表
    編號2 至14所示之13次販賣第二級毒品甲基安非他命等犯行
    ，均犯意各別、行為之時空互殊，皆可獨立評價，應予以分
    論併罰。
四、刑之減輕：
　㈠依修正前毒品危害防制條例第17條第2項之規定，犯第4條至
    第8條之罪於偵查及審判中均自白者，減輕其刑。經查被告
    犯如附表編號2至14所示之販賣第二級毒品罪，於偵查及審
    理中均坦承不諱（見如附表編號2至14是否偵審中自白欄所
    示證據出處），爰就被告所犯如附表編號2至14所示之上開
    各罪，均依修正前毒品危害防制條例第17條第2項規定，各
    減輕其刑。
　㈡修正前毒品危害防制條例第17條第2 項規定「犯第4 條至第8
     條之罪於偵查及審判中均自白者，減輕其刑」，旨在鼓勵
    是類犯罪行為人自白、悔過，並期訴訟經濟、節約司法資源
    而設。除司法警察於調查犯罪製作警詢筆錄時，就該犯罪事
    實未曾詢問，且檢察官於起訴前亦未就該犯罪事實進行偵訊
    或指派檢察事務官詢問，致有剝奪被告罪嫌辯明權之情形，
    始例外承認僅有審判中之自白亦得獲邀減刑之寬典外，衡諸
    該條文意旨，仍須於偵查及審判中皆行自白，始有其適用，
    缺一不可。易言之，限於廣義偵查程序中，未賦予被告任何
    自白之機會時，始得逕以其有審理中之自白，例外適用上開
    減刑之規定。所謂於偵查中無自白之機會，應指未曾受相關
    事實或已存證據資料之訊（詢）問，致因不知該部分事實已
    受偵查，而無自白全部或主要犯罪構成要件事實之機會而言
    。經查被告於109年10月20日警詢時就附表編號1部分，否認
    有此部分犯行，並辯稱：當時徐○先打電話問我可不可以將
    該海洛因讓給他，我說見面再說，結果碰面時他說他身上只
    有600元，我就不想讓給他，於是我問他要不要二級的，他
    說不要，最後各自離去等語（見109年度偵字第7435號卷一
    第115頁）；嗣於同日偵查中檢察官訊問時，仍以上詞否認
    此部分犯行（見109年度偵字第7435號資料1冊第321頁）。
    可見被告於警詢及檢察官偵查時為上揭訊問時，均否認犯行
    ，固於原審及本院均坦白犯行，仍不符合修正前毒品危害防
    制條例第17條第2項自白減輕其刑之規定。
　㈢按刑法第59條酌量減輕其刑之規定，必其犯罪之情狀顯可憫
    恕者，認科以法定最低刑度仍嫌過重者，始得為之。而所謂
    「犯罪之情狀顯可憫恕」，必須犯罪另有特殊之原因與環境
    等情，而在客觀上足以引起一般同情，認為即予宣告法定最
    低度刑期猶嫌過重者而言。本案被告如附表編號1所示販賣
    第一級毒品海洛因之犯行，固無視國家對於杜絕毒品危害之
    禁令，其行為固屬不當，應予非難，然考量被告販賣第一級
    毒品海洛因之次數僅1次，販賣所得利潤僅為200至300元，
    足見其非販賣毒品之大、中盤商，就該次犯罪情節觀之，尚
    非重大惡極，相較於長期、大量販賣毒品之真正毒梟而言，
    其對社會秩序與國民健康之危害，顯然較不成比例，倘該次
    犯行科以修正前最輕之法定本刑即無期徒刑，未免過苛，且
    無從與真正長期、大量販毒之惡行區別，是本院衡其該次犯
    罪之情狀，認被告該次若科以最輕本刑無期徒刑，仍屬過重
    ，在客觀上應足以引起一般人之同情，確有法重情輕之失衡
    情狀，爰依刑法第59條之規定，就其所犯如附表編號1所示
    販賣第一級毒品罪，予以酌量減輕其刑。至被告所犯附表編
    號2至14 所示販賣第二級毒品罪，其修正前法定刑為無期徒
    刑或7 年以上有期徒刑，得併科新臺幣1 千萬元以下罰金，
    經依毒品危害防制條例第17條第2 項之規定減輕其刑後為有
    期徒刑3年6月以上，本院認被告此部分犯罪情節，兼衡其他
    一切與犯罪有關之情狀，已難認其犯罪有何在客觀上顯然足
    以引起一般同情，而認縱予宣告法定有期徒刑最低度刑以上
    ，仍嫌過重之情形，自無再適用刑法第59條規定酌量減輕其
    刑之餘地。
五、沒收部分：
  ㈠未扣案之不詳廠牌之行動電話1 支（含門號0000000000號SI
    M 卡1 枚），係被告於本案持用以與證人徐○先、陳○君、
    彭○偉、徐○雄、林○偉聯絡之行動電話，有附表編號1至14所
    示之通訊監察譯文在卷可佐，足認係供被告犯如附表編號1 
    至14所示犯罪所用之物，自應依毒品危害防制條例第19條第
    1 項規定，於被告各次所犯販賣第一級毒品、販賣第二級毒
    品項下宣告沒收，併依刑法第38條之1 第3 項規定諭知，於
    全部或一部不能沒收或不宜執行沒收時，追徵其價額
    。
  ㈡被告就附表編號1 、2 、4 至14所示之販賣第一級毒品、第
    二級毒品犯行部分，已分別向證人徐○先、彭○偉、徐○雄
    、林○偉收受如附表編號1 、2 、4 至14所示之購毒價額（
    合計20,600元），雖均未扣案，然其既係被告犯修正前毒品
    危害防制條例第4 條第1 項、第2 項之犯罪所得，不問其中
    成本若干，利潤多少，均應依刑法第38條之1 第1 項前段、
    第3 項規定，宣告沒收，於全部或一部不能沒收或不宜執行
    沒收時，追徵其價額；另被告就附表編號3 所示販賣第二級
    毒品之行為，因此抵償積欠證人陳○君之利息債務（2,000
    元），且債務之免除亦屬刑法第38條之1 第4 項所稱之「財
    產上利益」，仍應依刑法第38條之1 第1 項前段、第3 項之
    規定宣告沒收之，於全部或一部不能沒收或不宜執行沒收時
    ，追徵其價額。
六、上訴駁回之理由：
　㈠原審以被告上開販賣第一毒品、第二級毒品犯行，均事證明
    確，適用刑事訴訟法第299 條第1項前段及上開實體法等規
    定，審酌被告明知毒品不僅殘害施用者自身健康，因施用毒
    品而散盡家財、連累家人，或為購買毒品鋌而走險者，更不
    可勝計，惟被告竟為謀個人私利，減低自己施用毒品之成本
    而販賣第一級毒品、第二級毒品予附表所示徐○先等人，其
    行為實有可議；並考量被告犯罪之手段、販賣毒品之期間、
    次數、數量、金額；及審酌被告犯後就其所犯如附表編號1 
    至14所示販賣第一級毒品、販賣第二級毒品罪均坦承認罪等
    一切情狀，分別量處如附表編號1 至14主文欄所示之刑，並
    合併定其應執行有期徒刑17年暨既為上述五之沒收、追徵。
    經核認事用法核無違誤，量刑亦屬妥適。
　㈡被告上訴意旨略以：⒈附表編號1部分，檢察官於起訴前未再
    探究被告是否確欲自白，致其無從獲得減刑之機會，此部分
    核與毒品危害防制條例第17條第2項之規定有違。⒉附表編號
    2至14部分，被告僅是為賺取自己施用毒品之費用，惡性及
    對社會秩序危害較微，考量被告該行為之不法內涵及侵害法
    益，如科處法定最低刑，顯有法重情輕之處，爰請依刑法第
    59條酌減其刑。⒊被告坦承犯行，販賣之數量及金額均小，
    請再從輕量刑。惟查：被告就附表編號1部分，於警詢及檢
    察官偵查時均否認犯行，雖於原審及本院均坦白犯行，仍不
    符合修正前毒品危害防制條例第17條第2項自白減輕其刑之
    規定；及就附表編號2至14部分，如何不具刑法第59條之適
    用等情，均已如上述；至請求從輕量刑部分，亦經原審判決
    依刑法第57條之規定審酌被告上開一切情狀而量刑，所處之
    刑符合「罰當其罪」之原則，並無輕重失衡之情形，其上訴
    請求從輕刑，亦無理由。是被告上訴，並無理由，應予駁回
    。
據上論斷，應依刑事訴訟法第368條，判決如主文。　　
本案經檢察官廖倪凰提起公訴，檢察官謝名冠到庭執行職務。　
中　　華　　民　　國　　110 　年　　12　　月　　8 　　日
        　　刑事第二庭    審判長法　官  何　志　通      
　　　　　　　　　　　　　　    法　官  許  月  馨      
　　　　　　　　　　　　　　　  法　官  吳  進  發      
以上正本證明與原本無異。                                
如不服本判決應於收受送達後二十日內向本院提出上訴書狀，其
未敘述上訴之理由者，並得於提起上訴後二十日內向本院補提理
由書（均須按他造當事人之人數附繕本）「切勿逕送上級法院」
。因疫情而遲誤不變期間，得向法院聲請回復原狀。          
　　　　　　　　　　　　 　　　 書記官  洪  宛  渝      
　　　　　　　　　　　　　　　　
中　　華　　民　　國　　110 　年　　12　　月　　8 　　日
　　　
附表：
編號 交易對象 交易時間  交    易   方　式  毒品種類、數量 通聯譯文 是否於偵審中自白 所犯法條 主文欄   交易地點           金額（新臺幣）      1 徐○先 109年4月13日上午9時30分許 徐○先以其所持有之門號為0000000000號行動電話撥打羅炫政所持有之門號為0000000000號行動電話，聯絡交易第一級毒品海洛因事項後，嗣由羅炫政於左揭時、地將第一級毒品海洛因交付予徐○先，而販賣第一級毒品海洛因既遂。 海洛因1包（約0.05公克） 【109年4月13日上午9  時19分54秒】        徐：喂，阿哥        羅：怎樣            徐：有嗎            羅：有阿            徐：喔，我在        羅：你在哪          徐：我現在在下公園，     要去市場那，就那     天你看到我那個轉     角那邊，十字路口     阿              羅：我跟你說        徐：嘿              羅：不要跟我說，少多     少，少多少喔，要     就整張的        徐：我600塊而已      羅：你子百          徐：我真的跟你講阿就     600塊而已        羅：電話裡不要這樣講     拉，你子百      徐：阿你現在就，我在     ，好好好，你要過     來嗎            羅：不是，傳你LINE那     個傳過來        徐：問題就是我不會傳     阿，你來再幫我弄     好嗎            羅：不是，我也不會，     你要問人再傳過來     給我            徐：好啊好啊，那你現     在要過來嗎      羅：要等一下喔      徐：那你要過來先打這     支電話給我      羅：我現在          徐：差不多多久，嘿   羅：現在我要過去那個     斗煥坪一趟      徐：嘿              羅：才回來          徐：嘿              羅：這樣            徐：你要先過去斗煥坪     是嘛            羅：嘿阿嘿阿        徐：那你現在        羅：你等我拉        徐：那你這樣，你回來     的話來下公園這裡     ，就這十字路口這     裡有沒有        羅：嘿              徐：市場這邊阿，嘿阿     ，你再打電話給我     ，不然我又不知道     你何時會回來    羅：差不多再十分鐘拉 徐：十分鐘是嘛      羅：嘿阿            徐：這樣我十分鐘就在     這，這十字路口，     市場的阿        羅：賣樂透那邊喔    徐：嘿阿，樂透，嘿阿 羅：喔喔            【否】        ①於原審及本院均坦承犯行，惟於警詢及偵查均否認。    修正前毒品危害防制條例第4 條第1項 羅炫政販賣第一級毒品，處有期徒刑拾伍年。 未扣案之不詳廠牌之行動電話壹支（含門號○○○○○○○○○○號SIM卡壹枚）及販賣第一級毒品所得新臺幣陸佰元均沒收，於全部或一部不能沒收或不宜執行沒收時，追徵其價額。   苗栗縣頭份市○○路投注站前  600 元     2 徐○雄 109年3月17日下午6時16分許 徐○雄以其所持有之門號為0000000000號行動電話撥打羅炫政所持有之門號為0000000000號行動電話，聯絡交易第二級毒品甲基安非他命事項後，嗣由羅炫政於左揭時、地將第二級毒品甲基安非他命交付予徐○雄，而販賣第二級毒品甲基安非他命既遂。 甲基安非他命1包（約0.2公克） 【109年3月17日下午5  時49分3秒簡訊】      徐：十分鐘後那天碰到 地方見面             【109年3月17日下午5  時59分19秒簡訊】    徐：我現在過去       【109年3月17日下午6  時0分3秒簡訊】      徐：我現在過去       【109年3月17日下午6  時6分55秒】          徐：喂              羅：喂              徐：你在哪裡阿      羅：國雄喔          徐：嘿              羅：我在路上了拉    徐：蛤              羅：我在路上了      徐：喔我在這等你喔   羅：蛤              徐：我在這等你      羅：在7-11那邊是嘛   徐：對              羅：好我馬上到      【是】        ①109年10月20    日警詢筆錄（   109 年度偵字   第7435號卷第  55至121頁）  ②109年10月20    日偵訊筆錄（   109年度偵字    第7435號資料   1 冊卷第315    至322頁）暨原審及本院均自白。    ③    修正前毒品危害防制條例第4 條第2項 羅炫政販賣第二級毒品，處有期徒刑參年陸月。 未扣案之不詳廠牌之行動電話壹支（含門號○○○○○○○○○○號SIM卡壹枚）及販賣第二級毒品所得新臺幣壹仟元均沒收，於全部或一部不能沒收或不宜執行沒收時，追徵其價額。   苗栗縣○○市○○路與○○街口7-11便利超商  1,000元     3 陳○君 109年3月20日上午8時30分許 陳○君以其所持有之門號為0000000000號行動電話撥打羅炫政所持有之門號為0000000000號行動電話，聯絡交易第二級毒品甲基安非他命事項後，嗣由羅炫政於左揭時、地將第二級毒品甲基安非他命交付予陳○君，而販賣第二級毒品甲基安非他命既遂。 甲基安非他命1包（約0.4公克） 【109年3月20日上午7  時35分8秒】          陳：喂，睡覺喔      羅：嘿阿            陳：有在工廠嗎      羅：睡覺阿          陳：我現在過去找你喔 羅：幹嘛            陳：一樣的，一樣的拉 羅：好啊            陳：好啊，過去阿，我     馬上就到了，我從     市場過去喔      羅：嗯              陳：嗯              【是】        ①109年10月20    日警詢筆錄（   109 年度偵字   第7435號卷第   55至121頁）  ②109年10月20    日偵訊筆錄（   109年度偵字    第7435號資料   1 冊卷第315    至322頁）暨原審及本院均自白。    ③    修正前毒品危害防制條例第4 條第2項 羅炫政販賣第二級毒品，處有期徒刑參年柒月。 未扣案之不詳廠牌之行動電話壹支（含門號○○○○○○○○○○號SIM卡壹枚）及販賣第二級毒品所得新臺幣貳仟元均沒收，於全部或一部不能沒收或不宜執行沒收時，追徵其價額。   苗栗縣○○市○○路○○銀行前  2,000元     4 徐○雄 109年3月20日下午1時36分許 徐○雄以其所持有之門號為0000000000號行動電話撥打羅炫政所持有之門號為0000000000號行動電話，聯絡交易第二級毒品甲基安非他命事項後，嗣由羅炫政於左揭時、地將第二級毒品甲基安非他命交付予徐○雄，而販賣第二級毒品甲基安非他命既遂。 甲基安非他命1包（約0.2公克） 【109年3月20日上午8  時8分30秒】          羅：喂              徐：喂              羅：喂，誰          徐：你還在睡喔      羅：誰              徐：我說你還在睡覺喔 羅：你誰            徐：國雄            羅：蛤              徐：國雄            羅：喔，國雄喔      徐：嘿              羅：沒有啊，幹嘛    徐：沒有阿，等下再去     找你            羅：要找我喔        徐：對阿，等一下再去     找你            羅：等一下喔        徐：等一下          羅：喔              徐：喔               【109年3月20日中午12 時59分39秒】        羅：喂              徐：喂              羅：喂              徐：在忙喔          羅：沒有阿          徐：要去7-11嗎      羅：蛤              徐：要去7-11嗎       【109年3月20日中午12 時59分40秒】        羅：要去哪裡        徐：7-11阿          羅：好               【109年3月20日下午1  時20分54秒】        羅：喂              徐：喂              羅：國雄喔          徐：嘿              羅：你還在那裏嗎    徐：對阿，我等你等那     麼久你沒來我就先     回來吃麵阿      羅：喔，我現在過去到     了              徐：你到了？        羅：我馬上就到了，就     在附近阿        徐：在附近喔，你等一     下，我先吃一下麵     拉，我媽剛買回來     不吃不行啦      羅：喔              徐：喔               【109年3月20日下午1  時31分37秒】        羅：喂              徐：喂，我過去阿    羅：我現在在這裡啊   徐：好              【是】        ①109年10月20    日警詢筆錄（   109 年度偵字   第7435號卷第   55至121頁）  ②109年10月20    日偵訊筆錄（   109年度偵字    第7435號資料   1 冊卷第315   至322頁）暨   原審及本院均自白。 ③ 修正前毒品危害防制條例第4 條第2項 羅炫政販賣第二級毒品，處有期徒刑參年陸月。 未扣案之不詳廠牌之行動電話壹支（含門號○○○○○○○○○○號SIM卡壹枚）及販賣第二級毒品所得新臺幣壹仟元均沒收，於全部或一部不能沒收或不宜執行沒收時，追徵其價額。   苗栗縣○○市○○路與○○街口7-11便利商店  1,000元     5 徐○雄 109年3月23日下午5時56分許 徐○雄以其所持有之門號為0000000000號行動電話撥打羅炫政所持有之門號為0000000000號行動電話，聯絡交易第二級毒品甲基安非他命事項後，嗣由羅炫政於左揭時、地將第二級毒品甲基安非他命交付予徐○雄，而販賣第二級毒品甲基安非他命既遂。 甲基安非他命1包（約0.2公克） 【109年3月23日下午3  時18分2秒】          羅：喂              徐：喂              羅：喂              徐：我國雄拉        羅：喔，國雄喔      徐：我叫他拿錢給你，     哈              羅：好，再打        徐：再打給你哈       【109年3月23日下午4  時36分6秒簡訊】      徐：5點40左右會到     【109年3月23日下午5  時29分2秒】          羅：喂              徐：我在這邊了捏    羅：蛤              徐：我在這邊了捏    羅：我在這邊        徐：蛤              羅：我在買便當欸    徐：要很久嗎        羅：..              徐：蛤              羅：我現在便當拿去我     就過去你那裏    徐：還要很久嗎      羅：不會，差不多10分     鐘              徐：好               【109年3月23日下午5  時56分48秒】        徐：到了            羅：喔              【是】        ①109年10月20    日警詢筆錄（   109 年度偵字   第7435號卷第   55至121頁）  ②109年10月20    日偵訊筆錄（   109年度偵字    第7435號資料   1 冊卷第315    至322頁）暨   原審及本院均自白。    修正前毒品危害防制條例第4 條第2項 羅炫政販賣第二級毒品，處有期徒刑參年陸月。 未扣案之不詳廠牌之行動電話壹支（含門號○○○○○○○○○○號SIM卡壹枚）及販賣第二級毒品所得新臺幣壹仟元均沒收，於全部或一部不能沒收或不宜執行沒收時，追徵其價額。   苗栗縣○○市○○路與○○街口7-11便利商店  1,000元     6 徐○雄 109年3月24日中午12時50分許 徐○雄以其所持有之門號為0000000000號行動電話撥打羅炫政所持有之門號為0000000000號行動電話，聯絡交易第二級毒品甲基安非他命事項後，嗣由羅炫政於左揭時、地將第二級毒品甲基安非他命交付予徐○雄，而販賣第二級毒品甲基安非他命既遂。 甲基安非他命1包（約0.2公克） 【109年3月23日晚上10 時33分20秒】        羅：喂              徐：..              羅：誰              徐：國雄阿          羅：蛤              徐：國雄            羅：喔，怎樣        徐：你在睡覺喔      羅：對阿，那個，沒有     了              徐：蛤              羅：沒有了拉        徐：沒有女的喔      羅：蛤              徐：也沒有女的喔    羅：甚麼阿          徐：也沒有女的喔    羅：沒有了欸        徐：沒有咯，是喔     【109年3月24日上午9  時37分20秒】        羅：喂              徐：喂，你還在睡喔   羅：什麼            徐：你在睡覺喔      羅：沒有阿          徐：你有那個，昨天晚     上跟你講的嗎    羅：等一下，我打LINE     給你            徐：喔               【109年3月24日中午12 時44分3秒】          羅：嘿              徐：喂              羅：你現在要過去了是     不是，他還在弄拉 徐：蛤              羅：他還在弄拉，還沒     弄好咩          徐：還沒好喔        羅：東西都拿回來了   徐：蛤              羅：拿回來了還沒弄好     拉              徐：是喔            羅：喔，我等下就過去     了拉            徐：你過去的時候打給     我              羅：好              徐：嗯              【是】        ①109年10月20    日警詢筆錄（   109 年度偵字   第7435號卷第   55至121頁）  ②109年10月20    日偵訊筆錄（   109年度偵字    第7435號資料   1 冊卷第315    至322頁）暨   原審及本院均自白。     修正前毒品危害防制條例第4 條第2項 羅炫政販賣第二級毒品，處有期徒刑參年陸月。 未扣案之不詳廠牌之行動電話壹支（含門號○○○○○○○○○○號SIM卡壹枚）及販賣第二級毒品所得新臺幣壹仟元均沒收，於全部或一部不能沒收或不宜執行沒收時，追徵其價額。   苗栗縣○○市○○路與○○街口7-11便利超商  1,000元     7 林○偉 109年3月28日中午12時55分許 林○偉以其所持有之門號為0000000000號行動電話撥打羅炫政所持有之門號為0000000000號行動電話，聯絡交易第二級毒品甲基安非他命事項後，嗣由羅炫政於左揭時、地將第二級毒品甲基安非他命交付予林○偉，而販賣第二級毒品甲基安非他命既遂。 甲基安非他命1包（約1公克） 【109年3月28日中午12 時18分34秒】        羅：喂              林：喂，阿哥，世偉   羅：嘿，你在哪      林：我在家裡，你有空     喔              羅：要過來喔        林：嘿              羅：你在那個甚麼，上     面那個○醫院那邊 林：好啊，我現在在吃     飯，我等等要過去     打給你，我到了再     打給你          羅：你到了再打給我   林：好               【109年3月28日中午12 時49分37秒】        羅：喂              林：啊哥，世偉      羅：你到咯          林：嘿              羅：好，我現在過去   【是】        ①109年10月20    日警詢筆錄（   109 年度偵字   第7435號卷第   55至121頁）  ②109年10月20    日偵訊筆錄（   109年度偵字    第7435號資料   1 冊卷第315    至322頁）暨   原審及本院均自白。 修正前毒品危害防制條例第4 條第2項 羅炫政販賣第二級毒品，處有期徒刑參年柒月。 未扣案之不詳廠牌之行動電話壹支（含門號○○○○○○○○○○號SIM卡壹枚）及販賣第二級毒品所得新臺幣貳仟伍佰元均沒收，於全部或一部不能沒收或不宜執行沒收時，追徵其價額。   苗栗縣○○市○○路與○○路口○醫院旁  2,500元     8 徐○雄 109年3月28日晚上10時11分許 徐○雄以其所持有之門號為0000000000號行動電話撥打羅炫政所持有之門號為0000000000號行動電話，聯絡交易第二級毒品甲基安非他命事項後，嗣由羅炫政於左揭時、地將第二級毒品甲基安非他命交付予徐○雄，而販賣第二級毒品甲基安非他命既遂。 甲基安非他命1包（約0.2公克） 【109年3月27日晚上8  時29分38秒】        羅：喂              徐：喂，你在忙嘛    羅：沒有阿          徐：我打LINE給你啊   羅：好               【109年3月27日晚上11 時43分11秒】        羅：喂              徐：喂              羅：喂              徐：你那邊有沒有先個     一小泡來用      羅：什麼            徐：搞個一小泡來用   羅：細的？          徐：沒有，粗的      羅：粗的我沒有零的阿 徐：蛤，你沒有零的喔     ，靠邀，想說跟你     搞個一小泡      羅：先在都弄好了，沒     有零的了，明天拉     ，看明天有沒有   徐：好啦             【109年3月28日上午8  時24分29秒】        羅：喂              徐：喂              羅：怎樣            徐：你有處理昨天那個     嗎              羅：等下，我打LINE給     你              徐：好              羅：哈              徐：好              羅：我現在打LINE給你 徐：好               【109年3月28日晚上7  時58分57秒】        羅：喂              徐：喂              羅：怎樣            徐：..              羅：喂              徐：嘿              羅：喂，我打LINE給你 徐：好               【109年3月28日晚上10 時1分37秒】          羅：喂              徐：喂              羅：喂              徐：喂，打LINE阿，打     LINE給你        羅：好              【是】        ①109年10月20    日警詢筆錄（   109 年度偵字   第7435號卷第   55至121頁）  ②109年10月20    日偵訊筆錄（   109年度偵字    第7435號資料   1 冊卷第315    至322頁）暨   原審及本院均自白。    修正前毒品危害防制條例第4 條第2項 羅炫政販賣第二級毒品，處有期徒刑參年陸月。 未扣案之不詳廠牌之行動電話壹支（含門號○○○○○○○○○○號SIM卡壹枚）及販賣第二級毒品所得新臺幣壹仟元均沒收，於全部或一部不能沒收或不宜執行沒收時，追徵其價額。   苗栗縣○○市○○路與○○街口7-11便利超商  1,000元     9 林○偉 109年3月30日下午6時29分許 林○偉以其所持有之門號為0000000000、0000000000號行動電話撥打羅炫政所持有之門號為0000000000號行動電話，聯絡交易第二級毒品甲基安非他命事項後，嗣由羅炫政於左揭時、地將第二級毒品甲基安非他命交付予林○偉，而販賣第二級毒品甲基安非他命既遂。 甲基安非他命1包（約1公克） 【109年3月30日下午3  時13分59秒】        林：喂              羅：喂              林：阿哥，世偉      羅：嘿，怎樣        林：你在哪          羅：我要差不多五六點     才會回來        林：五六點才回來，那     我五六點再打給你 羅：好               【109年3月30日下午5  時40分45秒】        羅：喂              林：阿哥你回來了是不     是              羅：嘿              林：這樣，等下要兩個     ，我朋友下來，他     要一個我要一個   羅：我打LINE給你啦   林：好               【109年3月30日下午6  時4分45秒】          林：喂，阿哥，我現在     要過去咯，我要去     哪等你          羅：嗯，我打LINE給你     啦              林：我沒帶那支手機   羅：是喔            林：到了就好啦      羅：沒有拉，電話    林：前天我去的那裏   羅：不是不是        林：不然去哪        羅：○○國小你知道嗎 林：蛤              羅：○○國小        林：○○喔          羅：嗯              林：○○國小喔      羅：嗯              林：喔好阿          羅：你知道嗎        林：我知道阿，在夜市     旁邊那個國小，就     ○○那個路那邊   羅：夜市旁邊        林：嘿阿            羅：那有夜市        林：有阿，○○欸    羅：你說夜市那個是○     ○國小欸        林：對阿，他是那邊的     ，另外那邊庄頭的     ，我知道        羅：○○國小你知道吼 林：我知道          羅：好               【109年3月30日下午6  時24分27秒】        羅：喂              林：阿哥我到咯      羅：喂              林：我到咯，世偉    羅：好好好          林：嗯              【是】        ①109年10月20    日警詢筆錄（   109 年度偵字   第7435號卷第   55至121頁）  ②109年10月20    日偵訊筆錄（   109年度偵字    第7435號資料   1 冊卷第315    至322頁）暨  原審及本院均自白。      修正前毒品危害防制條例第4 條第2項 羅炫政販賣第二級毒品，處有期徒刑參年柒月。 未扣案之不詳廠牌之行動電話壹支（含門號○○○○○○○○○○號SIM卡壹枚）及販賣第二級毒品所得新臺幣貳仟伍佰元均沒收，於全部或一部不能沒收或不宜執行沒收時，追徵其價額。   苗栗縣○○市○○街○○國小大門前  2,500元     10 彭○偉 109年3月31日上午10時1分許 彭○偉以其所持有之門號為0000000000號行動電話撥打羅炫政所持有之門號為0000000000號行動電話，聯絡交易第二級毒品甲基安非他命事項後，嗣由羅炫政於左揭時、地將第二級毒品甲基安非他命交付予彭○偉，而販賣第二級毒品甲基安非他命既遂。 甲基安非他命1包（約0.2公克） 【109年3月31日上午8  時55分11秒】        羅：喂              彭：現在怎樣        羅：有拉，我要過去拿     拉              彭：..              羅：我等下再打給你阿     ，我要出去了    彭：要有確定，因為是     我朋友          羅：我知道我知道    彭：那我現在在哪等你 羅：我怎麼知道你要在     哪等我，我會打電     話給妳啊        彭：差不多什麼時候   羅：差不多半小時    彭：好，等你好了     【109年3月31日上午9  時58分49秒】        羅：喂              彭：..              羅：過來○醫院那個       7-11阿          彭：○醫院那個7-11喔 羅：喂              彭：喂，怎樣        羅：過來○醫院的7-11 彭：好我馬上就過去    【109年3月31日上午10 時0分59秒】          彭：我..            羅：現在過去拉吼    【是】        ①109年10月20    日警詢筆錄（   109 年度偵字   第7435號卷第   55至121頁）  ②109年10月20    日偵訊筆錄（   109年度偵字    第7435號資料   1 冊卷第315    至322頁）暨   原審及本院均自白。   修正前毒品危害防制條例第4 條第2項 羅炫政販賣第二級毒品，處有期徒刑參年陸月。 未扣案之不詳廠牌之行動電話壹支（含門號○○○○○○○○○○號SIM卡壹枚）及販賣第二級毒品所得新臺幣壹仟元均沒收，於全部或一部不能沒收或不宜執行沒收時，追徵其價額。   苗栗縣○○市○○路與○○路口之7-11便利超商  1,000元     11 徐○雄 109年4月7日晚上9時28分許 徐○雄以其所持有之門號為0000000000號行動電話撥打羅炫政所持有之門號為0000000000號行動電話，聯絡交易第二級毒品甲基安非他命事項後，嗣由羅炫政於左揭時、地將第二級毒品甲基安非他命交付予徐○雄，而販賣第二級毒品甲基安非他命既遂。 甲基安非他命1包（約0.2公克） 【109年4月7日晚上8時 33分0秒】            羅：喂              徐：喂，在哪        羅：我打LINE給你    徐：喔好             【109年4月7日晚上8時 58分51秒】          羅：喂，我事情剛辦好     ，現在要回去    徐：喔喔            羅：再等一下子      徐：好啦             【109年4月7日晚上9時 18分20秒】          羅：喂              徐：喂              羅：要過去了        徐：好快點          【是】        ①109年10月20    日警詢筆錄（   109 年度偵字   第7435號卷第   55至121頁）  ②109年10月20    日偵訊筆錄（   109年度偵字    第7435號資料   1 冊卷第315    至322頁）    ③暨原審及本院均自白。    修正前毒品危害防制條例第4 條第2項 羅炫政販賣第二級毒品，處有期徒刑參年陸月。 未扣案之不詳廠牌之行動電話壹支（含門號○○○○○○○○○○號SIM卡壹枚）及販賣第二級毒品所得新臺幣壹仟元均沒收，於全部或一部不能沒收或不宜執行沒收時，追徵其價額。   苗栗縣○○市○○路與○○街口7-11便利超商  1,000元     12 林○偉 109年4月10日晚上7時53分許 林○偉以其所持有之門號為0000000000號行動電話撥打羅炫政所持有之門號為0000000000號行動電話，聯絡交易第二級毒品甲基安非他命事項後，嗣由羅炫政於左揭時、地將第二級毒品甲基安非他命交付予林○偉，而販賣第二級毒品甲基安非他命既遂。 甲基安非他命1包（約1公克） 【109年4月10日晚上7  時30分48秒】        羅：喂              林：喂，阿哥        羅：嘿嘿            林：世偉            羅：喔，好          林：要去哪，一樣嗎   羅：一樣的          林：好               【109年4月10日晚上7  時48分4秒】          羅：喂              林：喂，阿哥，我到了 羅：好              【是】        ①109年10月20    日警詢筆錄（   109 年度偵字   第7435號卷第   55至121頁）  ②109年10月20    日偵訊筆錄（   109年度偵字    第7435號資料   1 冊卷第315    至322頁）    ③暨原審及本院均自白。   修正前毒品危害防制條例第4 條第2項 羅炫政販賣第二級毒品，處有期徒刑參年柒月。 未扣案之不詳廠牌之行動電話壹支（含門號○○○○○○○○○○號SIM卡壹枚）及販賣第二級毒品所得新臺幣貳仟伍佰元均沒收，於全部或一部不能沒收或不宜執行沒收時，追徵其價額。   苗栗縣○○市○○路與○○路口之○醫院旁  2,500元     13 林○偉 109年4月30日下午5時30分許 林○偉以其所持有之門號為0000000000號行動電話撥打羅炫政所持有之門號為0000000000號行動電話，聯絡交易第二級毒品甲基安非他命事項後，嗣由羅炫政於左揭時、地將第二級毒品甲基安非他命交付予林○偉，而販賣第二級毒品甲基安非他命既遂。 甲基安非他命1包（約1公克） 【109年4月30日下午4  時14分0秒】          羅：喂              林：喂，阿哥，啊我買     好了要去哪找你   羅：你買好咯喔      林：嘿              羅：我現在才要過去欸 林：是喔            羅：不然你住哪，大埔     嗎              林：住在○○        羅：那裡的○○      林：就大埔下面一點○     ○路有沒有      羅：嗯              林：科學園區那裏    羅：○○工業區是嘛   林：下面一點有沒有   羅：嗯              林：要去            羅：那有一間        林：○○○○拉，○○     科技那邊        羅：嘿嘿            林：對啊，我住那邊   羅：我到了再打給你   林：好啊            羅：欸欸，我打LINE阿     ，你LINE要開阿   林：你打LINE喔，我帶     這支，我帶另外一     支電話欸        羅：就現在這支嗎    林：嘿阿            羅：好啦好啦好啦    林：不然你打給我響我     就知道了        羅：沒關係啦我打這支     電話啦          林：好              羅：..              林：好好            羅：我跟你講這跟人拿     的要3000喔      林：蛤              羅：要3000拉，這跟人     拿的不是我的    林：喔喔            羅：喔               【109年4月30日下午5  時20分18秒】        羅：喂              林：喂，阿哥        羅：要到了，蛤      林：還是我過去找你，     我小孩載好了    羅：怎樣，你說怎樣   林：我說我小孩載好了     ，我現在有空了，     看你在哪等我我去     找你            羅：我現在在竹南阿   林：是喔，竹南哪    羅：那天有沒有      林：○○那是嗎      羅：嘿阿            林：好啊，我過去那裡     找你            羅：好喔            林：10分鐘就到了     【109年4月30日下午5  時29分57秒】        羅：喂              林：我到了喔        羅：你到了喔        林：嘿啊            羅：好好好          林：嗯              【是.】        ①109年10月20    日警詢筆錄（   109 年度偵字   第7435號卷第   55至121頁）  ②109年10月20    日偵訊筆錄（   109年度偵字    第7435號資料   1 冊卷第315    至322頁）    ③暨原審及本院均自白。    修正前毒品危害防制條例第4 條第2項 羅炫政販賣第二級毒品，處有期徒刑參年柒月。 未扣案之不詳廠牌之行動電話壹支（含門號○○○○○○○○○○號SIM卡壹枚）及販賣第二級毒品所得新臺幣參仟元均沒收，於全部或一部不能沒收或不宜執行沒收時，追徵其價額。   苗栗縣竹南鎮○○中學後門  3,000元     14 林○偉 109年5月5日下午2時20分許 林○偉以其所持有之門號為0000000000號行動電話撥打羅炫政所持有之門號為0000000000號行動電話，聯絡交易第二級毒品甲基安非他命事項後，嗣由羅炫政於左揭時、地將第二級毒品甲基安非他命交付予林○偉，而販賣第二級毒品甲基安非他命既遂。 甲基安非他命1包（約1公克） 【109年5月5日下午2時 5分8秒】            羅：喂              林：喂，阿哥        羅：嘿              林：世偉            羅：嘿              林：啊你現在有方便嗎 羅：現在喔          林：嘿              羅：我朋友那裏有阿   林：是喔            羅：嘿              林：我只有25而已喔   羅：25喔            林：嘿，你幫我問看看 羅：好阿            林：吼              羅：你在哪          林：我在家阿        羅：好啊不然你現在   林：..那嗎          羅：對阿            林：好啊            羅：哪裡阿，你說哪阿 林：工寮那不是嗎    羅：不是不是        林：不然哪裡        羅：你去亞東，中華電     信              林：好啊            羅：吼              林：好               【是】        ①109年10月20    日警詢筆錄（   109 年度偵字   第7435號卷第   55至121頁）  ②109年10月20    日偵訊筆錄（   109年度偵字    第7435號資料   1 冊卷第315    至322頁）    ③暨原審及本院均自白。   修正前毒品危害防制條例第4 條第2項 羅炫政販賣第二級毒品，處有期徒刑參年柒月。 未扣案之不詳廠牌之行動電話壹支（含門號○○○○○○○○○○號SIM卡壹枚）及販賣第二級毒品所得新臺幣貳仟伍佰元均沒收，於全部或一部不能沒收或不宜執行沒收時，追徵其價額。   苗栗縣○○市○○電子遊藝場  2,500元